【裁判字號】    98,上易,482
【裁判日期】    980226
【裁判案由】    傷害
【裁判全文】
臺灣高等法院刑事判決                 98年度上易字第482號
上  訴  人
即  被  告  乙○○
上列上訴人因傷害案件，不服臺灣臺北地方法院97年度易字第26
38號，中華民國97年12月26日第一審判決（起訴案號：臺灣臺北
地方法院檢察署97年度偵字第16851號），提起上訴，本院判決
如下：
    主  文
上訴駁回。
    理  由
一、按不服地方法院之第一審判決而上訴者，應向管轄第二審之
    高等法院為之。上訴書狀應敘述具體理由。上訴書狀未敘述
    上訴理由者，應於上訴期間屆滿後20日內補提理由書於原審
    法院，逾期未補提者，原審法院應定期間先命補正。第二審
    法院認為上訴書狀未敘述理由或上訴有第362條前段之情形
    者，應以判決駁回之。但其情形可以補正而未經原審法院命
    其補正者，審判長應定期間先命補正。刑事訴訟法第361條
    、第367條分別定有明文。而所謂不服第一審判決之具體理
    由，必係依據卷內既有訴訟資料或提出新事證，指摘或表明
    第一審判決有何採證認事、用法或量刑等足以影響判決本旨
    之不當或違法，而構成應予撤銷之具體事由，始克當之（例
    如：依憑證據法則具體指出所採證據何以不具證據能力，或
    依憑卷證資料，明確指出所為證據證明力之判斷如何違背經
    驗、論理法則）；倘僅泛言原判決認定事實錯誤、違背法令
    、量刑失之過重或輕縱，而未依上揭意旨指出具體事由，或
    形式上雖已指出具體事由，然該事由縱使屬實，亦不足以認
    為原判決有何不當或違法者（例如：對不具有調查必要性之
    證據，法院未依聲請調查亦未說明理由，或援用證據不當，
    但除去該證據仍應為同一事實之認定），皆難謂係具體理由
    ，俾與第二審上訴制度旨在請求第二審法院撤銷、變更第一
    審不當或違法之判決，以實現個案救濟之立法目的相契合，
    並節制濫行上訴（最高法院97年度台上字第892號判決參照
    ）。是以上訴人之上訴書狀或補提之上訴理由書，雖有敘述
    上訴理由，惟如未具體指摘或表明第一審判決有何上述不當
    或違法之情形，即與未敘述具體理由無異，其所為上訴，即
    不符法定要件。
二、本件上訴人即被告乙○○不服原審判決提起上訴，其理由略
    以：如被害人甲○○所言遭被告一直毆打，不可能僅受有「
    左側顳部及耳部挫傷併淤紅」之傷害，其陳述顯有瑕疵，實
    則被害人之傷勢應係於舉起椅子與眾人拉扯之際，被椅子誤
    傷所致，如被告欲傷害被害人，其豈可能僅有該等些微傷害
    ，原判決認定被告徒手揮拳毆打被害人與被害人受傷之情狀
    不符，應不足採。又依證人謝孟翰所述，被告以手抵擋椅子
    ，主觀上係為避免衝突，不可能有傷害犯意，而係出於正當
    防衛之行為，原審均未予詳查，有違法令。為此請求撤銷原
    判決，諭知被告無罪云云。
三、經查：被告與甲○○（業經原審判處拘役三十日確定）分別
    為廿一世紀不動產仲介經紀股份有限公司（下稱廿一世紀公
    司）之總經理及負責人，民國97年3月13日下午3時30分許，
    在台北市○○區○○路一段157巷5號1樓之廿一世紀公司辦
    公室地下室，舉行該公司臨時董監事會議時，甲○○與被告
    因公司增資問題發生口角，竟各基於傷害之犯意，被告先徒
    手揮拳毆打甲○○頭部左側，造成其受有左側顳部及耳部挫
    傷併淤紅之傷害後，甲○○即隨手持椅與被告推擠拉扯，致
    其亦受有右手手腕挫傷之傷害等情，業經被告於原審審理時
    供承：我們是互毆，我們有拉扯... 我們就在牆邊一直拉扯
    等語不諱（見原審卷第29頁反面、39頁），原審復審酌卷內
    告訴人甲○○之指訴、證人王福漲之證述及診斷證明書等事
    證後，認被告傷害甲○○之犯行，事證已臻明確，因而適用
    刑法第277條第1項等規定，審酌其犯行之一切情狀，量處拘
    役五十日，並諭知易科罰金之折算標準，經核尚無不合。被
    告提起上訴仍泛言被害人之指訴存有瑕疵，伊係正當防衛云
    云，惟其所辯各情，均已據原判決理由論敘綦詳（見原審判
    決正本第3、4頁），被告提起上訴猶再事爭執，委不可採。
    是被告並未依據卷內既有訴訟資料或提出新事證，具體指摘
    或表明原判決關於認定事實、適用法律或量刑有何足以影響
    判決本旨之違法或不當，而構成應予撤銷之具體事由。揆諸
    首揭說明，難認其已具體表明上訴理由，其上訴不合法定要
    件，爰不經言詞辯論逕予駁回。
據上論斷，應依刑事訴訟法第367條前段、第372條，判決如主文
。
中    華    民    國    98    年    2     月    26    日
                  刑事第十庭審判長法  官  楊炳禎
                                  法  官  李春地
                                  法  官  朱光仁
以上正本證明與原本無異。
不得上訴。
                                  書記官  王宜玲
中    華    民    國    98    年    2     月    26    日


司法院資訊處製作；財團法人民間司法改革基金會備份。
